【裁判字號】    98,訴,4245
【裁判日期】    990401
【裁判案由】    毒品危害防制條例
【裁判全文】
臺灣臺中地方法院刑事判決  98年度訴字第4245號
公  訴  人  臺灣臺中地方法院檢察署檢察官
被      告  甲○○
選任辯護人  吳莉鴦律師
上列被告因毒品危害防制條例案件，經檢察官提起公訴（98年度
偵字第25202號），本院判決如下：
    主    文
甲○○犯如附表編號一至九所示之罪，各處如附表編號一至九所
示之刑（含主刑及從刑）。應執行有期徒刑拾捌年陸月，未扣案
門號0000000000號行動電話壹支（含SIM卡壹張）沒收，如全部
或一部不能沒收時，追徵其價額或以其財產抵償之；未扣案販賣
第一級毒品所得共計新臺幣陸仟伍佰元沒收，如全部或一部不能
沒收時，以其財產抵償之。
其餘被訴販賣第一級毒品部分，均無罪。
    事    實
一、甲○○前因搶奪、違反毒品危害防制條例、竊盜等案件，分
    別經本院判處有期徒刑2年、10月、1年，嗣經聲請減刑及定
    執行刑為2年9月，於民國97年6月13日假釋出監，假釋中復
    因施用毒品案件，經本院判處有期徒刑10月，原假釋遭撤銷
    而入監執行殘刑，於98年4月16日縮刑期滿執行完畢。詎甲○○仍不知悔改，明知海洛因為毒品危害防制條例所規定之
    第一級毒品，不得持有或販賣，竟基於販賣海洛因營利之犯
    意，以其申辦所有號碼0000-000000號之行動電話為聯絡工
    具，分別於下列時、地，販賣第一級毒品海洛因予己○○、
    乙○○，丁○○及戊○○等人施用，其詳如下：
(一)販賣予己○○部分：
    己○○於98年9月5日上午11時20分許，以其持用0000-00000
    0號行動電話撥打甲○○使用之0000-000000號行動電話聯繫
    購買海洛因，雙方約定在臺中縣大里市塗城國小前交易，己○○於同日上午11時36分許到達上開約定地點，以新臺幣（
    下同）500元之價格向甲○○購買海洛因1小包供己施用。
(二)販賣予乙○○部分：
    98年9月12日下午1時05許，乙○○先以0000-000000號行動
    電話撥打甲○○所使用之0000-000000號行動電話聯繫購買
    海洛因事宜，嗣雙方約定在臺中縣大里市○○路與仁化路口
    之加油站前交易，繼由乙○○於同日下午2時許，以500元之
    價格在上開約定地點向甲○○購買海洛因1小包供己施用。
(三)販賣予丁○○部分：
  (1)丁○○先於98年9月3日晚上9時20分許，以其家中00-000000
    000號電話撥打甲○○所使用之0000-000000號行動電話，表
    示欲購買500元之海洛因，雙方約定稍後在臺中縣大里市○○路與德芳路見面，嗣見面後又至大里市塗城國小前，由丁○○以500元之價格向甲○○購買海洛因1小包供己施用。
  (2)98年9月4日下午5時47分許，丁○○先以上開00-000000000
    號電話撥打甲○○所使用之0000-000000號行動電話聯繫購
    買海洛因之交易事宜，雙方約定在臺中縣大里市塗城國小前
    交易，旋由丁○○以500元之價格在上開約定地點向甲○○
    購買海洛因1小包供己施用。
  (3)98年9月6日晚上6時19分許，丁○○先以00-000000000號電
    話撥打甲○○所使用之0000-000000號行動電話聯繫購買海
    洛因事宜，雙方約定在臺中縣大里市塗城國小前交易，旋由
    丁○○以500元之價格在上開約定地點向甲○○購買海洛因1
    小包供己施用。
(四)販賣予戊○○部分：
   (1)戊○○先於98年9月3日下午6時許，以0000-000000號行動
     電話撥打甲○○所使用之0000-000000號行動電話聯絡購買
     海洛因事宜，雙方約定在戊○○位於臺中縣大里市○○路○
     段182巷4之4號住處樓下交易，旋由甲○○至上址戊○○住
     處樓下，以1000元之價格販賣海洛因1小包予戊○○。
   (2)戊○○於98年9月6日上午8時43分許、8時52分許，分別以
     其住處00-00000000號電話及0000000000號行動電話撥打甲○○所使用之0000-000000號行動電話聯絡購買海洛因之交
     易事宜，雙方約定在戊○○前述住處之樓下交易，旋由甲○○至上址戊○○住處樓下，以1000元之價格販賣海洛因1
     小包予戊○○。
   (3)戊○○於98年9月8日下午5時2分許，以0000-000000號行話
     撥打甲○○所使用之0000-000000號行動電話聯絡購買1天
     份之海洛因事宜，雙方約定在臺中縣大里市內新國小旁之
     媽祖廟交易，戊○○旋於同日下午5時8分許至上開地點，
     以1000元之價格，向甲○○購買海洛因1小包供己施用。
   (4)戊○○於98年9月10日上午8時23分許，以00-00000000號電
     話撥打甲○○所使用之0000-000000號行動電話聯絡購買海
     洛因事宜，雙方約定至臺中縣大里市塗城國小前交易，旋
     由戊○○至上開約定地點，以1000元之價格向甲○○購買
     海洛因1小包供己施用。
二、案經臺中市警察局報請臺灣臺中地方法院檢察署檢察官偵查
    起訴。
    理    由
壹、證據能力方面：
一、按被告以外之人於偵訊中向檢察官所為之陳述，除顯有不可
    信之情況者外，得為證據，刑事訴訟法第159條之1第2項定
    有明文。而所謂不可信情況之認定，法院應審酌被告以外之
    人於陳述時之外在環境及情況，例如：陳述時之心理狀況、
    有無受到外力干擾等，以為判斷之依據，故係決定陳述有無
    證據能力，而非決定陳述內容之證明力。是被告以外之人前
    於偵查中已具結而為證述，除反對該項供述得具有證據能力
    之一方，已釋明「顯有不可信之情況」之理由外，皆得為證
    據；又司法實務運作上，咸認偵查中檢察官向被告以外之人
    所取得之陳述，原則上均能遵守法律規定，不致違法取供，
    其可信性極高，因而明定除顯有不可信之情況者外，得為證
    據，即被告以外之人於偵查中依法應具結者已具結，向檢察
    官所為之陳述，原則上具有證據能力，於例外「顯有不可信
    之情況」，始不具證據能力。本案證人己○○、乙○○、丁○○、戊○○於檢察官偵查時，以證人之身份，經檢察官告
    以具結之義務及偽證之處罰，均經具結而擔保其證述之真實
    性，復無證據顯示係遭受強暴、脅迫、詐欺、利誘等外力干
    擾情形，或在影響其等心理狀況致妨礙其自由陳述等顯不可
    信之情況下所為；且證人等均於審理時到庭接受詰問，已確
    保被告之對質詰問權。是上開證人於偵訊時之陳述既無顯不
    可信之情況，依前開說明，自有證據能力。
二、本件證人己○○、乙○○、丁○○、戊○○之警詢筆錄，係
    被告以外之人於審判外之陳述，且查無刑事訴訟法第159條
    之2、第159條之3所規定之例外情形，被告之辯護人並爭執
    其證據能力，依同法第159條第1項，自不得作為證明被告犯
    罪之證據。
三、查本案警方對被告所實施之通訊監察，係經檢察官依法核准
    ，在通訊監察期間內（98年8月31日至98年9月28日）對被告
    使用之門號0000000000號行動電話合法監聽所得，此有詳載
    聲監案號、案由、監察電話、對象及譯文人等資料之臺灣臺
    中地方法院檢察署通訊監察書及譯文紀錄等在卷可參，上開
    通訊監察係依法定程序所為，而基於該通訊監察所取得之監
    聽電話錄音，本件被告及選任辯護人於本院行準備程序及審
    理時，就下列引為證據之錄音譯文等書面陳述之證據能力表
    示不予爭執，本院審酌該言詞陳述作成時之情況，並查無其
    他不法之情狀，復與本案待證事實具有關聯性，依刑事訴訟
    法第159條之5之規定，有證據能力。
貳、有罪部分
一、訊據被告甲○○矢口否認有何販賣第一級毒品海洛因之犯行
    ，辯稱：伊與己○○、乙○○、丁○○、戊○○均係朋友關
    係，渠等均有施用海洛因之習，因伊認識藥頭綽號「阿昌」
    之男子，每次都是約好一起合資去向「阿昌」購買毒品，如
    有買到才當場對分，不是伊賣毒品給己○○、乙○○、丁○○、戊○○的云云。然查：
(一)販賣予己○○部分：
  (1)上開犯罪事實一 (一)所示被告甲○○以500元之價格，販賣
    一小包海洛因予證人己○○之事實，業據證人己○○於本院
    審理時到庭具結證述甚明，並當庭指認被告甲○○即為販賣
    毒品予伊之人無訛（詳本院99年2月11日審判筆錄），核與
    其前於警詢、偵查中均證稱其施用之毒品係購自被告甲○○
    之情節相符合。而己○○嗣於98年9月29日為警查獲，查獲
    後所採集之尿液經檢驗結果，確呈施用毒品海洛因之陽性反
    應，經臺灣臺中地方法院檢察署檢察官以施用一級毒品罪嫌
    提起公訴，業經本院以99年度訴字第117號判決判處有期徒
    刑10月，有該署98年度毒偵字第4324號起訴書及本院上開案
    號判決查詢資料各1份在卷可稽，可徵證人己○○確有海洛
    因之需求無訛。
  (2)次查，門號0000000000號之行動電話申辦人為被告甲○○，
    並由其使用乙節，業據被告江世明供明在卷，並有行動電話
    基本資料查詢1紙在卷可稽（見警卷第49頁）；而證人己○○確有於98年9月5日上午11時20分許以其持用號碼00000000
    00號行動電話撥打被告甲○○使用之上開0000000000號行動
    電話，相約於塗城國小見面，己○○復於同日上午11時36分
    許再次撥打被告之行動電話，表示其已到了，並表明有帶50
    0元等情，有通訊監察釋文在卷可稽（見警卷第32頁），此
    亦足佐證證人己○○所證，確非無稽。
  (3)雖被告甲○○辯稱係與證人己○○共同合資向藥頭「阿昌」
    購買云云，然證人己○○於本院交互詰問時明確證稱：購買
    毒品係和被告以一手交錢、一手交貨方式為之，沒有合資購
    買過毒品等語（見本院卷第70頁），且參諸上開證人己○○
    與被告甲○○於毒品交易前之電話通聯內容以觀，證人己○○與被告間均未提及出資合購情節，可徵被告辯稱係合資購
    買云云，顯係避重就輕之詞，要非可採。另被告之辯護人固
    以己○○於本院審理時陳稱願意指認甲○○是販賣海洛因之
    人，是因其施用毒品被起訴，希望判輕一點等語，認證人己○○之證述恐有不實，然按本件員警於詢問證人己○○前，
    即已聲請對被告甲○○使用之0000000000號行動電話進行監
    聽，並經本院核准，監察期間自98年8月31日至98年9月28日
    止，有本院核發98年聲監字第000940號通訊監察書在卷可稽
    ，經員警由監聽紀錄掌握被告甲○○涉嫌販賣毒品後，始於
    98年9月29日持本院核發之搜索票同步搜索證人己○○、乙○○、丁○○、戊○○之住處而查獲證人等到案製作筆錄，
    而於警詢時，即已提示相關監聽釋文供證人辨試，此觀臺中
    市警察局刑案偵查卷宗全卷可知，亦即，在證人己○○、乙○○、丁○○、戊○○到案為陳述前，員警早已掌握被告甲○○涉嫌販賣毒品予渠等之事證，是證人等尚無毒品危害防
    制條例第17條所謂「供出毒品來源因而破獲」，而得邀減刑
    寬典之情形，證人己○○即無誣指被告販賣毒品之動機與必
    要，此觀證人己○○上開所涉施用第一級毒品犯行，經檢察
    官提起公訴及經本院判決，公訴人並未請求依上開條文規定
    減輕證人己○○之刑，本院亦未援引該條文規定予以減刑，
    有前開起訴書及判決書在卷可稽，是辯護人前揭辯護意旨，
    尚非可採。證人己○○之證述，應屬實在，復有通訊監察釋
    文在卷及被告甲○○之供述可資佐證，被告甲○○確有此次
    販賣毒品海洛因之犯行，堪予認定。
(二)販賣予乙○○部分：
  (1)證人乙○○於偵查中具結證稱：「（施用毒品來源?）向『
    世民』購買的。」「（如何聯絡?）我是用我的手機0000-00
    0000撥打至對方所使用的0000-000000。」「（提示0000-00
    0000行動電話98年9月12日13時許譯文)是否為連絡交易毒品
    之內容?）是買500元的海洛因，地點是在大里的至善路與仁
    化路路口的加油站，連絡後10餘分鐘他就送來了。」等語。
    而乙○○嗣於98年9月29日為警查獲，查獲後所採集之尿液
    經檢驗結果，確呈施用毒品海洛因之陽性反應，經臺灣臺中
    地方法院檢察署檢察官以施用一級毒品罪嫌提起公訴，有該
    署98年度毒偵字第4325號起訴書查詢資料1份在卷可稽，可
    徵證人乙○○確有海洛因之需求無訛。
  (2)嗣證人乙○○於本院審理中到庭交互詰問時亦證稱：確有於
    98年9月12日以其使用之行動電話撥打0000-000000號之行動
    電話聯絡毒品交易，嗣有以500元之代價購得海洛因1小包等
    情無訛。雖證人乙○○於本院審理中證稱當時對方有戴安全
    帽，我不敢確定是否為在庭之甲○○云云，然查，證人乙○○於98年9月12日下午1時05分許，以其使用之0000-000000
    撥打被告使用之0000-000000號行動電話，對話中提及其要
    500 元等語，有通訊監察譯文在卷可稽 (見警卷第41頁)，
    而被告甲○○於本院準備程序中業已供承上開通訊監察譯文
    確係其與證人乙○○之對話無訛，並供承其有跟乙○○見面
    等語，以此相互勾稽，足證證人乙○○該次購買毒品之對象
    即為被告甚明。此觀證人乙○○於偵查中經檢察官提示八合
    一之指認照片，證人乙○○原稱不確定，然嗣經檢察官再次
    提示被告甲○○之個人檔案照片後，即指認係甲○○，並證
    稱確係向甲○○購買毒品無訛，此業經本院勘察偵訊光碟明
    確，製有勘驗過程筆錄在卷可稽，是證人乙○○於本院審理
    中證稱不知道對方是否為被告甲○○云云，顯係事後迴護被
    告之詞，殊無足採。至被告甲○○辯稱該次原本是要與乙○○合資購買毒品，惟未買成云云，與證人乙○○證稱該次係
    以500元之代價，一手交錢、一手交貨之購買毒品過程完全
    不符，實無足採。
(三)販賣予丁○○部分：
  (1)查證人丁○○於偵查中具結證稱：「（施用毒品來源?）甲○○購買的。」「（提示0000-000000行動電話98年9月3日
    21時許譯文)是否為連絡交易毒品之內容?）是，約定在土城
    國小（註：應係塗城國小之誤，下同）交易500元的海洛因
    ，連絡後10分鐘對方就來了，一手交錢，一手交貨，他本人
    來的。」「（提示0000-000000行動電話98年9月4日17時許
    譯文)是否為連絡交易毒品之內容?）我先欠他200元，後來
    又還他300元，是買500元的海洛因，地點也是土城國小，連
    絡後10分他就送來了。」「（提示0000-000000行動電話98
    年9月6日18時許譯文)是否為連絡交易毒品之內容?）也是買
    500元的海洛因，地點也是土城國小，連絡後10分他就送來
    了。」等語（見98年度偵字第2520 2號卷第107頁）。而丁○○嗣於98年9月29日為警查獲，查獲後所採集之尿液經檢
    驗結果，確呈施用毒品海洛因之陽性反應，經臺灣臺中地方
    法院檢察署檢察官以施用一級毒品罪嫌提起公訴，有該署98
    年度毒偵字第
    4287、4317號起訴書查詢資料1份在卷可稽，可徵證人丁○○確有海洛因之需求無訛。
  (2)嗣於本院審理中交互詰問時，丁○○初於檢察官行主詰問時
    證稱：「（98年9月間施用之海洛因來源？）我打0000-0000
    00號行動電話給甲○○，說我要500元的海洛因，我是跟他
    合資，每人出500元，由甲○○去買，他向何人買我不知道
    ，我錢拿給甲○○，我們約在塗城國小見面，甲○○有出現
    。」「（你交500元給甲○○之後，甲○○如何交海洛因給
    你？）我交500元給甲○○後約1個小時左右，我們再約在臺
    中縣大里市塗城國小見面，甲○○再將海洛因交給我，我們
    當時就有約定要合資。」，嗣經檢察官提示上開偵查筆錄後
    復改稱：偵查中講的是實在。「（今日為何證述是與甲○○
    合資？）我在偵查中沒有說我跟甲○○是合資。」「（你於
    警詢時經警方提示譯文後，告訴警員說因你不想出賣甲○○
    ，才說甲○○請你，再向檢察官證述是甲○○販賣毒品，有
    何意見？）我事實上是跟甲○○買的，有買到四次。」，後
    再由被告辯護人行反詰問時，則稱：「（98年9 月3日該通
    電話你跟甲○○通電話內容？）合資各出500元買海洛因，
    這次有拿到海洛因。」「（98年9月4日第三通電話你跟甲○○通電話內容？）這次是合資各出500元買海洛因，這次有
    拿到海洛因，講完電話之後約半小時拿到海洛因，我們約在
    塗城國小等。」「（98年9月6日該通電話你跟甲○○通電話
    內容？）也是合資各出500元買海洛因，這次有拿到海洛因
    ，也是約在塗城國小等。」「（98年9月7日該通電話你跟甲○○通電話內容？）甲○○要來我家，沒有買賣毒品，也沒
    有拿到毒品。」等語。亦即，證人丁○○於同一期日，就與
    被告間之毒品往來，先稱合資購買1次，復改稱是偵查中向
    被告購買4次屬實，嗣再改稱合資購買3次。
  (3)而被告甲○○於本院準備程序中則陳稱：98年9月3日丁○○
    是要約我去跟「阿昌」買毒品，這一次沒有買到，我有跟丁○○見面，但是找不到人，所以沒買到。第2次98年9月4日
    是丁○○要約我去買毒品，我找不到人，這一次有跟丁○○
    見面，但是找不到人，沒有買成。第3次98年9月6日晚上丁○○也是要約我一起去買毒品，後來我們有去跟「阿昌」買
    ，我去跟「阿昌」買1000元，丁○○在旁邊等，我跟丁○○
    一人分一半。第4次98年9月7日晚上那一次我是去找丁○○
    ，我有找到丁○○，我是單純去找他，並沒有毒品買賣云云
    （見本院卷第38頁）。
  (4)經查，證人丁○○確有於98年9月3日晚上9時20分許，撥打
    甲○○之0000000000號行動電話，對話中提及：「（丁○○
    ）好了嗎。」「（甲○○）你等一下來國光路與德芳路。」
    「（丁○○）好啦。」「（你要阿五嗎？）是啦。」，有通
    訊監察釋文在卷可稽(見警卷第15頁)，且被告甲○○與證人
    丁○○亦均一致供承該通電話之內容即係聯繫購買毒品之對
    話無訛；而於偵查中經檢察官及本院審理中經被告辯護人二
    度提示上開通話紀錄予證人丁○○確認結果，證人丁○○均
    一致證稱該次通話後有與被告甲○○見面，並以500元之代
    價取得海洛因，則證人丁○○該次有以500元之代價，購得
    海洛因1包，應可認定。
  (5)又證人丁○○另有於98年9月4日下午5時22分許、5時47分許
    ，均有撥打甲○○之0000000000號行動電話，及至同日下午
    10時07分，再次撥打甲○○之上開電話，對話中提及：「（
    丁○○）你為什麼才用一點點而已。」「（甲○○）很多了
    啦。」「（丁○○）你們二人合夥用，要怪誰。」等語，有
    上開通訊監察譯文在卷可稽(見警卷第15頁)，可徵證人丁○○於偵查及本院審理時證稱該日下午5時47分許通話完後，
    有購得500元之海洛因，而當日晚間10時許，係在向甲○○
    抱怨等語，與監察譯文內容相符，要非無稽。而苟非當日下
    午證人丁○○已與被告甲○○交易完成，證人丁○○自無從
    針對數量問題對被告提出怨言。準此，證人丁○○該次有以
    500元之代價，購得海洛因1包供己施用，亦可認定。
  (6)又證人丁○○有於98年9月6日下午6時19分許，撥打甲○○
    之0000000000號行動電話，通話中表明其錢已足夠及約定於
    塗城國小，有上開通訊監察譯文在卷可稽(見警卷第15頁)；
    而依上開於偵查中經檢察官及本院審理中經被告辯護人二度
    提示上開通話紀錄予證人丁○○結果，證人丁○○均證稱該
    次通話後有與被告甲○○見面，並以500元之代價取得海洛
    因，而被告甲○○於準備程序中亦不否認該次業已交付海洛
    因予丁○○，則證人丁○○該次有以500元之代價，購得海
    洛因1包供己施用，堪可認定。
  (7)雖被告甲○○辯稱伊係向丁○○向「阿昌」合資購買毒品，
    及證人丁○○於本院審理中亦證稱係與甲○○合資購買毒品
    云云。然按：證人丁○○於警詢及偵訊均證稱伊係向被告
    購買毒品海洛因等情，直至本院審理時始改稱係與被告一同
    合資購買，則苟證人丁○○確係與被告共同合資購買，顯見
    其等2人頗有情誼，則何以證人丁○○偵查中均未說明此情
    ，反具結誣指被告係販賣毒品予伊之人？再者，被告甲○○於警詢及本院準備程序中均陳稱：我都直接去大里市○○
    路的紐約遊藝場找「阿昌」，「阿昌」沒有聯絡電話云云，
    於本院準備程序中另稱98年9月6日晚上我們有去跟「阿昌」
    買1000元，丁○○在旁邊等，我跟丁○○一人分一半云云，
    核與證人丁○○於本院審理時就所謂合資購買乙節證稱：我
    是跟他合資，每人出500元，由甲○○去買，他向何人買我
    不知道，是約在塗城國小見面，拿到海洛因以夾鏈袋裝著，
    沒有看到甲○○拿其他海洛因在身上云云大相逕庭。再觀
    諸前揭卷附2人通話之通訊監察譯文內容所示，其2人對話從
    未提及如何合資之情節，甚且證人丁○○於取得毒品後，認
    份量不足時，乃係直接向被告甲○○抱怨「『你』為什麼才
    用一點點而已。」，而被告甲○○亦直接回稱「你們二人合
    夥用，要怪誰。」等語，則苟其二人係合資向「阿昌」購買
    毒品，則購得之數量多寡本非被告甲○○所能決定，何以證
    人丁○○在電話中係直接責問被告份量不足？且被告如身為
    合資購買者，既係與丁○○共同出資取得毒品一人一半，則
    其對取得毒品之份量多寡自應與丁○○感同身受，則其為何
    未與證人丁○○同為抱怨並向上手追究，反直接回應並怪罪
    證人丁○○個人之理？凡此種種，均與合資購買之情節不符
    。再參諸證人丁○○於本院審理時，就究係向被告購買海洛
    因及合資購買乙節，於同一期日所證即反覆不一，與其於偵
    查均明白證稱係向被告購買毒品之情節不符，足證其於本院
    審理時改稱：伊係與被告合資購買毒品云云，應係事後附和
    及迴護被告之詞，不可採信。被告甲○○有犯罪事實（三）
    所示之販賣海洛因3次予證人丁○○之犯行，實堪認定。
(四)販賣予戊○○部分：
  (1)查證人戊○○於偵查中具結證稱：「（施用毒品來源?）向
    「阿民」購買的。」「（提示0000-000000行動電話98年9月
     3日18時許譯文，是否為連絡交易毒品之內容?）是，約定
     在我住家附近交易1000元的海洛因，聯絡後10幾分鐘對方
     就來了，一手交錢，一手交貨，他本人來的。」「（提示
     0000- 000000行動電話98年9月6日8時43分譯文)是否為連
     絡交易毒品之內容?）也是買1000元的海洛因，地點也是在
     住處樓下，連絡後10分鐘他就送來了。」「（提示
     0000-000000行動電話98年9月8日17時許譯文)是否為連絡
     交易毒品之內容?）也是買1000元的海洛因，地點是在大里
     內新國小旁的媽祖廟，連絡後10分鐘他就送來了。」「（
     提示0000-000000行動電話98年9月10日譯文)是否為連絡交
     易毒品之內容?）也是買1000元的海洛因，地點是在土城國
     小，連絡後10分他就送來了。」「（提示0000-000000行動
     電話98年9月11日12時許譯文。是否為連絡交易毒品之內容
     ?）是買400元的海洛因，地點是在大里的媽祖廟，連絡後
     10分鐘他就送來了。「（提示0000-000000行動電話98 年9
     月12日17時許譯文)是否為連絡交易毒品之內容?）是買
     1000元的海洛因。地點是在大里成功國中，連絡後10分鐘
     他就送來了。」等語。而戊○○嗣於98年9月29日為警查獲
     ，查獲後所採集之尿液經檢驗結果，確呈施用毒品海洛因
     之陽性反應，經臺灣臺中地方法院檢察署檢察官以施用一
     級毒品罪嫌提起公訴，業經本院以98年度訴字第3805號判
     決判處有期徒刑5月，有該署98年度毒偵字第4324號起訴書
     及本院上開案號判決查詢資料各1份在卷可稽，可徵證人戊○○確有海洛因之需求無訛。
   (2)戊○○嗣於本院審理時交互詰問證稱：「（98年9月間使用
     海洛因之來源？）都是請甲○○到大里塗城路幫我拿的。
     」「（提示偵查卷第119至120頁之通訊監察譯文）該電話
     內容是否是你跟甲○○聯繫的電話內容？）是，98年9月3
     日的電話內容是我要甲○○到我家來接我，一起去唱歌，
     （後來改稱）是在我家住處樓下交壹包海洛因給我，我交
     給甲○○壹仟元。98年9月6日的電話內容是，因98年9月3
     日甲○○的大哥的海洛因品質太爛，成份不足，我要跟他
     換品質好一點的，我是要抱怨。」「（98年9月6日打完電
     話後，是否有拿到海洛因？）沒有拿到海洛因，後來我於
     上午8時52分打給甲○○，是要約他去唱歌。」「（98年
     9月8日兩次之通話內容？）我約甲○○在大里市內新國小
     旁之媽祖廟見面，我要跟他拿海洛因，我這次有拿到海洛
     因，我沒有給甲○○錢，因是補之前他給我品質不好的海
     洛因。」「（98年9月10日上午8時許的電話內容是何意？
     ）甲○○98年9月8日補給我的海洛因品質還是太爛，我請
     他再補給我，該次我們約在臺中縣大里市塗城國小前，我
     有拿到壹包海洛因，我沒有給他錢。」「（從98年9月3
     日、6日、8日、10日，你共拿到幾包海洛因？）我共拿到
     三包海洛因，我只給甲○○一仟元。」「（98年9月12日
     下午5時許之通話內容為何？）那是一個月前，我跟甲○○
     及其他朋友一起去吃飯，欠他八百元，要還他，我們約在
     大里成功國中見面，我有還甲○○八百元。」「（你有跟
     甲○○購買過海洛因？）沒有，我有跟他一起購買。」等
     語。
   (3)被告甲○○於本院準備程序中則陳稱：第1次98年9月3日下
     午有與戊○○通話，戊○○要約我去向「阿昌」買毒品，
     我有去找「阿昌」，我向「阿昌」買2000元的毒品，我與
     戊○○一人分一半。第2次98年9月6日上午是戊○○打電話
     給我，他問我東西有沒有換過，是因為我們之前買的毒品
     品質不好，問完之後我就跟他去向「阿昌」買毒品2000元
     ，我與戊○○也是一人分一半。第3次98年9月8日我們是一
     起去向「阿昌」買毒品，我們是去大里市○○路買，買了
     2000元，買完毒品後當場我們一人分一半。第4次98年9月
     10日早上是戊○○要買毒品，這一次是戊○○要跟他朋友
     一起公家，他叫我分多一點給他，這一次也是跟「阿昌」
     買2000元，戊○○有跟我一起去。第5次98年9月12日下午
     戊○○是亂講的，他拿800元要還給我，我有與他見面，他
     單純要還我錢等語。
   (4)而查，證人戊○○確有於98年9月3日晚上6時許，撥打甲○○之0000000000號行動電話，雙方約定10分鐘後於戊○○
     住處樓下見面，有通訊監察譯文在卷可稽(見警卷第26頁)
     ，而被告甲○○與證人戊○○均一致供承該通電話即係為
     聯繫購買毒品事宜；而於偵查中經檢察官及本院審理中經
     被告辯護人二度提示上開通話紀錄予證人戊○○確認結果
     ，證人戊○○均證稱該次通話後有與被告甲○○見面，並
     以1000元之代價取得海洛因，與被告甲○○供承該次有交
     付海洛因予戊○○之情節相符，則證人丁○○該次有以100
     0元之代價，購得海洛因1包，應可認定。
   (5)又證人戊○○復於98年9月6日上午8時43分許，撥打甲○○
     之0000000000號行動電話，對話內容提及：「（戊○○）
     你東西有沒有換比較好的？」「（甲○○）有呀，跟前幾
     天的不一樣。」「（戊○○）可以的話就拿來吧」（甲○○）你在家裡嗎？」「（戊○○）是呀。」「（甲○○）
     好啦。」等語，嗣於同日上午8時52分許，證人戊○○復再
     撥打甲○○之電話，查詢甲○○是否已出發，甲○○答稱
     業已出發，戊○○則稱其已在樓下等侯，有上開通訊監察
     譯文在卷可稽(見警卷第26頁)，可徵證人丁○○於偵查中
     證稱該次是1000元之海洛因，地點在住處樓下，連絡10分
     鐘後就送來了等情，要非無稽。雖證人戊○○於本院審理
     時翻異前詞改稱：該次沒有拿到海洛因，我於上午8時52分
     打給甲○○，是要約他去唱歌云云，然按該8時52分之電話
     係緊接於該第1通查詢「東西」品質及被告甲○○充諾拿「
     東西」至證人住處之後，且被告甲○○於本院準備程序中
     即已供承：第2次98年9月6日上午是戊○○打電話給我，他
     問我東西有沒有換過，是因為我們之前買的毒品品質不好
     ，問完之後我就跟他去向「阿昌」買毒品2000元，我與戊○○也是一人分一半等語，足見證人戊○○上開改稱未拿
     到海洛因云云，顯係迴護被告之詞，不足採信。證人戊○○該次有以1000元之代價，購得海洛因1包，應可認定。
   (6)又證人戊○○於98年9月8日下午5時02分許，撥打甲○○之
     0000000000號行動電話，對話內容提及：「（戊○○）好
     啦，我要1天的份」「（甲○○）好啦。」，有上開通訊監
     察譯文在卷可稽(見警卷第27頁)，可徵證人丁○○於偵查
     中證稱該次是1000元之海洛因，地點在大里內新國小旁的
     媽祖廟，要非無稽。雖證人戊○○於本院審理時翻異前詞
     改稱：該次有拿到海洛因，沒有給甲○○錢，因是補之前
     他給我品質不好的海洛因云云，然按被告甲○○於本院準
     備程序供稱：第3次98年9月8日我們是一起去向「阿昌」買
     毒品，我們是去大里市○○路買，買了2000元，買完毒品
     後當場我們一人分一半云云，已與證人戊○○所稱之補毒
     品情節不符，況參諸上開通訊監察譯文內容所示，證人丁○○於對話中已明白表示要1天的份，苟其所稱係補換毒品
     ，則該換補之份量應屬固定，要非證人丁○○可自由決定
     ，由是觀之，足認證人戊○○上開於本院審理之詞，亦係
     迴護被告之詞，不足採信。應以其於偵查中之證詞為可採
     。是證人戊○○該次有以1000元之代價，購得海洛因1包，
     堪可認定。
   (7)又證人戊○○於98年9月10日下午8時23分許，撥打甲○○
     之0000000000號行動電話，對話內容提及：「（甲○○）
     來土城（應係塗城）國小」「（戊○○）用多一點，我有
     2人要用。」「（甲○○）好啦，我馬上出去。」，有上開
     通訊監察譯文在卷可稽(見警卷第27頁)，足認證人丁○○
     於偵查中證稱該次是1000元之海洛因，地點在塗城國小，
     要非無稽。雖證人戊○○於本院審理時改稱：「甲○○98
     年9月8日補給我的海洛因品質還是太爛，我請他再補給我
     ，該次我們約在臺中縣大里市塗城國小前，我有拿到壹包
     海洛因，我沒有給他錢。」，然此與被告甲○○於本院準
     備程序中陳稱：第4次98年9月10日早上是戊○○要買毒品
     ，這一次是戊○○要跟他朋友一起公家，他叫我分多一點
     給他，這一次也是跟「阿昌」買2000元，戊○○有跟我一
     起去已有未合，且販賣毒品乃為重罪，販賣毒品之人願挺
     而走險，無非係冀圖從中圖利，而證人戊○○既證稱其不
     知被告甲○○之上手為何人，顯與販賣者不熟識，於非親
     非故，復無特殊背景下，該出賣毒品之人豈有一再補換毒
     品予證人戊○○而分文未取之理，是證人戊○○於本院所
     證情節，悖離一般販賣毒品買賣情節，實無可採，應以其
     於偵查中之證詞為可採。是證人戊○○該次有以1000元之
     代價，購得海洛因1包，亦可認定。
   (8)雖被告甲○○辯稱伊係與戊○○合資向「阿昌」購買毒品
     ，及證人戊○○於本院審理中亦證稱係與甲○○合資購買
     毒品云云。然按：證人戊○○於警詢及偵訊均證稱伊係
     向被告購買毒品海洛因，聯絡後被告就送貨來，一手交錢
     、一手交貨等語，直至本院審理時始改稱係與被告一同合
     資購買，則其於本院所翻異前詞證，是否屬實，已非無疑
     。再者，施用毒品者於毒癮發作時痛苦難耐，故多有穩
     定之毒品來源以確保取得毒品施用，然本案依被告甲○○
     所述，其等合資所購之毒品來源即綽號「阿昌」者，並無
     聯絡電話，其亦不知「阿昌」住所，有找到時才可購買毒
     品，亦即，每次是否可順利購買毒品均屬未定，準此，證
     人戊○○等人如何仰賴該甚不確定之購毒管道？且施用毒
     品者，每人施用之頻率、次數、份量均不一致，而合資購
     買時既未能從中獲利，且須相互聯絡、再予分裝，徒增不
     便，故於施用者自己須購買毒品時，恰遇他人亦需用毒品
     而合資購買，偶一為之或有可能，然依被告所述，本案被
     告乃係於密接之時日內，每次均與證人戊○○等人，共同
     往尋無從事先聯繫、不確知是否尋得之上手「阿昌」欲合
     資購買，其中於98年9月3日、9月6日甚且是同日內有2次欲
     前往合資購買，此顯有異於一般施用者購毒之情節。況
     證人戊○○於本院審理時就合資情節證稱：是請甲○○幫
     我跟他大哥拿，不知道他大哥叫什麼名字，沒有見過，錢
     是交給甲○○，交易地點分別是在戊○○住處樓下、媽祖
     廟、塗城國小等語，亦與被告甲○○於警詢及本院準備程
     序中均陳稱：我都直接去大里市○○路的紐約遊藝場找「
     阿昌」，「阿昌」沒有聯絡電話，於本院準備程序中另稱
     戊○○有與伊一起去仁化路向「阿昌」買云云互核不符，
     益見所謂「合資購買」一節，純屬子虛。足認戊○○於本
     院審理時更異其詞，顯係配合被告所為迴護之說詞，為本
     院所不採。被告甲○○有犯罪事實（四）所示之販賣海洛
     因4次予證人戊○○之犯行，實堪認定。
(五)本件因被告甲○○否認有販賣毒品海洛因之犯行，致無法查
    知其販賣海洛因之實際利得，惟按販賣海洛因係政府嚴予查
    緝之違法行為，且上述毒品可任意分裝或增減其分量，而每
    次買賣之價量，亦隨時隨雙方關係之深淺、當時之資力、需
    求程度及對行情之認知等因素機動調整，因之販賣之利得，
    除經坦承犯行，或帳冊價量均記載明確外，委難查得實情，
    是縱未確切查得販賣賺取之實際差價，但除別有事證，足認
    係按同一價格轉讓，確未牟利之情形外，尚難執此認非法販
    賣之事證有所不足，致知過坦承者難辭重典，飾詞否認者反
    得逞僥倖，而失情理之平；且海洛因之價格不低，取得不易
    ，凡為販賣之不法行為者，苟無利可圖，應無甘冒重典，平
    白無端義務為該等買賣之工作，是其販入之價格必較售出之
    價格低廉，而有從中賺取買賣差價牟利之意圖及事實，應屬
    符合論理法則且不違背社會通常經驗之合理判斷。況被告與
    證人己○○、乙○○、丁○○、戊○○均無深交亦非至親，
    其茍無利得，豈有甘冒重典，又不辭辛勞運送交付，而以原
    價買賣毒品海洛因之理，衡諸常理，被告販賣毒品海洛因予
    證人己○○、乙○○、丁○○、戊○○，自有從中賺取差價
    牟利之營利意圖，至堪認定。
(六)綜上所述，被告上開販賣第一級毒品海洛因予己○○、乙○○各1次、丁○○3次、戊○○4次之犯行，事證明確，其犯
    行堪以認定，應依法論科。
參、論罪科刑
一、按販賣毒品之所謂販賣行為，係行為人基於營利之目的，而
    販入或賣出毒品而言。販賣毒品者，其主觀上須有營利之意
    圖，且客觀上有販賣之行為，即足構成，至於實際上是否已
    經獲利，則非所問（最高法院93年度台上字第1651號判決同
    此意旨）。核被告甲○○所為，係犯毒品危害防制條例第4
    條第1項之販賣第一級毒品罪。被告販賣前持有海洛因之低
    度行為，為販賣之高度行為所吸收，不另論罪。被告所犯9
    次之販賣第一級毒品罪，犯意各別，行為互殊，應予分論併
    罰。又被告前有如事實欄一所載之犯罪科刑及執行情形，有
    臺灣高等法院被告前案紀錄表1份在卷可稽，其於有期徒刑
    執行完畢後5年內，故意再犯有期徒刑以上刑之本罪，均為
    累犯，應依法加重其刑（其中法定本刑為死刑、無期徒刑部
    分依法不得加重）。查被告甲○○前揭販賣第一級毒品海洛
    因之數量甚微，所圖得之利益非鉅，且其所為之手段與動輒
    販賣數量達數百、甚或逾千公克以上之毒品，嚴重危害社會
    治安情形仍有差距，其惡性尚非重大不赦，若處以毒品危害
    防制條例第4條第1項所規定之法定最低本刑無期徒刑，認應
    與社會永久隔絕，仍嫌過重，情輕法重，在客觀上尚足以引
    起一般之同情，自非不得依客觀之犯行與主觀之惡性二者加
    以考量其情狀有無可值憫恕之處，爰依刑法第59條規定，就
    其所犯販賣第一級毒品罪均分別酌減其刑，並先加後減之。
    爰審酌被告明知毒品具有成癮性、濫用性，對社會深具危害
    ，不思正當工作營生，竟為謀個人私利，販賣第一級毒品，
    危害國民身體健康及社會治安，並造成毒品之泛濫，及其犯
    罪之手段、目的、所得之利益及犯後矢口否認犯行之態度等
    一切情狀，分別量處如附表所示之刑，並定其應執行刑。
二、末按毒品危害防制條例第19條第1項規定，並無如同條例第
    18條第1項所定，不問屬於犯人所有與否均沒收銷燬之明文
    ，故應屬相對沒收主義之立法，其應沒收之物，應以屬被告
    所有者為限；又毒品危害防制條例第19條第1項規定，犯同
    條例第4、8條之罪者，其供犯罪所用或因犯罪所得之財物，
    均沒收之，如全部或一部不能沒收時，追徵其價額或以其財
    產抵償之。又SIM卡之所有權，均於將SIM卡交予客戶使用時
    即移轉歸屬客戶所有，此經國內各電信業者覆函司法院在案
    ，查本件被告販賣毒品海洛因，均係以其申辦之0000000000
    號門號置於被告所有之行動電話為聯絡工具，業據被告供明
    在卷（見本院卷第38頁），該行動電話機具（含SIM卡）雖
    未扣案，仍應依毒品危害防制條例第19條第1項規定沒收，
    如全部或一部不能沒收時，追徵其價額或以其財產抵償之；
    又被告各次販賣第一級毒品海洛因所得，雖均未扣案，然依
    上開說明及前開條例第19條第1項之規定，仍應併予宣告沒
    收，如全部或一部不能沒收時，以其財產抵償之。
肆：無罪部分：
一、公訴意旨略以：(1)98年9月7日晚上8時31分許，丁○○以00-
    000000000號電話撥打甲○○所使用之0000-000000號行動電
    話聯繫購毒事宜後，在丁○○位於臺中縣大裡市○○路○段
    福溝巷43之1號住處附近，以500元之價格向甲○○購買海洛
    因1小包供己施用。(2)98年9月12日下午5時51分許，戊○○
    先以0000-000000號電話撥打甲○○所使用之0000-000000號
    行動電話聯繫購買海洛因之交易事宜，雙方約定在臺中縣大
    裡市成功國中前，繼由戊○○以1000元之價格向甲○○購買
    海洛因1小包供己施用。因認被告此部分犯亦涉有毒品危害
    防制條例第4條第1項之販賣第一級毒品罪嫌云云。
二、按犯罪事實應依證據認定之，無證據不得認定犯罪事實，刑
    事訴訟法第154條第2項定有明文。又事實之認定，應憑證據
    ，如未能發現相當確實證據，或證據不足以證明，自不能以
    推測或擬制之方法，以為裁判之基礎，最高法院40年臺上字
    第86號判例著有明文。且按認定犯罪事實所憑之證據，無論
    係直接證據或間接證據，其為訴訟上之證明，須於通常一般
    之人均不致有所懷疑，而得確信其為真實之程度者，始得據
    為有罪之認定，倘其證明尚未達到此一程度，而有合理之懷
    疑存在，復無其他調查途徑可尋，法院即應為無罪之判決，
    最高法院76年臺上字第4986號亦著有判例可參。且按「施用
    毒品者，其所稱向某人購買之供述，須補強證據以擔保其供
    述之真實性。良以施用毒品者其供述之憑信性本不及於一般
    人，況施用毒品者其供出來源，因而破獲者，法律復規定得
    減輕其刑，其有為偵查機關誘導、或為邀輕典而為不實之陳
    述之可能，其供述之真實性自有合理之懷疑。是本院一貫之
    見解，認施用毒品者關於其向某人購買毒品之供述，必須補
    強證據佐證，以擔保其供述之真實性，俾貫澈刑事訴訟無罪
    推定及嚴格證明之基本原則。又關於毒品施用者其所稱向某
    人購買毒品之供述，必須補強證據佐證，係指毒品購買者之
    供述縱使並無瑕疵，仍須補強證據佐證而言，以擔保其供述
    之真實性。該所謂補強證據，必須與施用毒品者關於相關毒
    品交易之供述，具有相當程度之關聯性，且足使一般人對於
    施用毒品者之供述無合理之懷疑存在，而得確信其為真實，
    始足當之。」最高法院96年度臺上字第10 29號判決要旨參
    照，同院89年度臺上字第4173號判決亦有相同意旨。
三、公訴人認被告涉有上開販賣第二級毒品罪嫌，無非係以證人
    丁○○、戊○○之證述，並有通訊監察譯文在卷可稽等情為
    據，固非無憑。
四、然訊據被告甲○○否認有何此部分之販賣毒品犯行，辯稱：
    98年9月7日晚上伊係單純去丁○○住處找丁○○，並無毒品
    買賣；98年9月12日，是戊○○欠伊800元要拿來還伊，係單
    純還錢等語。而查：
  (1)證人丁○○於97年9月29日偵訊中固稱：98年9月7日該次，
    被告是直接來我家附近，是買500元之海洛因，連絡後10分
    鐘他就送來了云云，然其於本院審理時交互詰問證稱：該次
    甲○○要來我家，沒有買賣毒品，也沒有拿到毒品等語，與
    其前揭偵查所述，已有出入。而觀諸卷附之通訊監察譯文顯
    示，證人丁○○於98年9月7日晚上8時31分許撥打被告00000
    00000號行動電話，對話內容僅有：「Ｂ8點半了。」「Ａ我
    直接去你家」「Ｂ好」（見警卷第16頁），足認證人丁○○
    證稱該日被告有到其家中乙節，固屬實在，然觀之上開通話
    內容，並未提及交易毒品之情節，尚無從因被告與證人丁○○有該通聯紀錄而推測該次見面即係買賣毒品，而除此此外
    ，證人丁○○前於偵查中之指證，並查無其他補強證據足佐
    ，自無從遽行採為不利於被告之論罪依據，尚屬犯罪不能證
    明，自應為被告無罪之諭知。
  (2)另證人戊○○固於97年9月29日偵訊中固稱：98年9月12日該
    次，是買1000元之海洛因，地點在大里成功國中，連絡後10
    分鐘他就送來了云云，然其於本院審理時交互詰問證稱：此
    次是一個月前，我跟甲○○及其他朋友一起去吃飯，欠他
    800元要還他，我們約在大里成功國中見面，我有還甲○○
    800元等語，與其前揭偵查所述，顯有出入。而觀諸卷附之
    通訊監察譯文顯示，證人戊○○於98年9月12日下午5時51分
    許撥打被告0000000000號行動電話，對話內容為：「（戊○○）世民，我滷蛋啦，要拿800還你」「（甲○○）來國中
    這裡啦。」「（戊○○）好啦」（見警卷第27頁），準此，
    該日2人之談話內容，確係提及還款之事，即難以此通聯紀
    錄引為被告販賣毒品海洛因之佐證，而除此此外，亦查無其
    他補強證據足佐，自亦無從遽行採為不利於被告之論罪依據
    ，此部分犯罪不能證明，自應為被告無罪之諭知。
據上論斷，應依刑事訴訟法第299條第1項前段、第301條第1項，
毒品危害防制條例第4條第1項、第19條第1項，刑法第11條、第
47條第1項、第51條第5款、第59條，判決如主文。
本案經檢察官丙○○到庭執行職務
中    華    民    國     99    年     4   月     1    日
                       臺灣臺中地方法院刑事第九庭
                           審判長法  官  朱光國
                                 法  官  唐光義
                                 法  官  吳幸芬
上正本證明與原本無異。
如不服本判決應於收受送達後10日內向本院提出上訴書狀，其未
敘述上訴理由者，並得於提起上訴後10日內向本院補提理由書（
均須按他造當事人之人數附繕本）「切勿逕送上級法院」。
中    華    民    國     99    年     4   月     1    日
                                 書記官  黃毅皓
附錄論罪科刑法條毒品危害防制條例第4條第1項
製造、運輸、販賣第一級毒品者，處死刑或無期徒刑；處無期徒
刑者，得併科新臺幣 1 千萬元以下罰金。
附表
┌──┬─────┬────────┬─────────┐
│編號│ 犯罪事實 │ 罪名、主刑科刑 │     從刑         │
├──┼─────┼────────┼─────────┤
│一  │如事實欄一│甲○○販賣第一級│未扣案門號00000000│
│    │(一)        │毒品，累犯，處有│23號行動電話壹支（│
│    │          │期徒刑拾伍年肆月│含SIM卡壹張）沒收 │
│    │          │。              │，如全部或一部不能│
│    │          │                │沒收時，追徵其價額│
│    │          │                │或以其財產抵償之。│
│    │          │                │未扣案販賣第一級毒│
│    │          │                │品海洛因所得新臺幣│
│    │          │                │伍佰元沒收，如全部│
│    │          │                │或一部不能沒收時，│
│    │          │                │以其財產抵償之。  │                                籍之成年男子連帶沒                                                                                    如全部或一部不能
├──┼─────┼────────┼─────────┤
│二  │如事實欄一│甲○○販賣第一級│未扣案門號00000000│
│    │(二)        │毒品，累犯，處有│23號行動電話壹支（│
│    │          │期徒刑拾伍年肆月│含SIM卡壹張）沒收 │
│    │          │。              │，如全部或一部不能│
│    │          │                │沒收時，追徵其價額│
│    │          │                │或以其財產抵償之。│
│    │          │                │未扣案販賣第一級毒│
│    │          │                │品海洛因所得新臺幣│
│    │          │                │伍佰元沒收，如全部│
│    │          │                │或一部不能沒收時，│
│    │          │                │以其財產抵償之。  │                                籍之成年男子連帶沒                                                                                    如全部或一部不能
├──┼─────┼────────┼─────────┤
│三  │如事實欄一│甲○○販賣第一級│未扣案門號00000000│
│    │(三)(1)      │毒品，累犯，處有│23號行動電話壹支（│
│    │          │期徒刑拾伍月肆月│含SIM卡壹張）沒收 │
│    │          │。              │，如全部或一部不能│
│    │          │                │沒收時，追徵其價額│
│    │          │                │或以其財產抵償之。│
│    │          │                │未扣案販賣第一級毒│
│    │          │                │品海洛因所得新臺幣│
│    │          │                │伍佰元沒收，如全部│
│    │          │                │或一部不能沒收時，│
│    │          │                │以其財產抵償之。  │                                籍之成年男子連帶沒                                                                                    如全部或一部不能
├──┼─────┼────────┼─────────┤
│四  │如事實欄一│甲○○販賣第一級│未扣案門號00000000│
│    │(三)(2)      │毒品，累犯，處有│23號行動電話壹支（│
│    │          │期徒刑拾伍年肆月│含SIM卡壹張）沒收 │
│    │          │。              │，如全部或一部不能│
│    │          │                │沒收時，追徵其價額│
│    │          │                │或以其財產抵償之。│
│    │          │                │未扣案販賣第一級毒│
│    │          │                │品海洛因所得新臺幣│
│    │          │                │伍佰元沒收，如全部│
│    │          │                │或一部不能沒收時，│
│    │          │                │以其財產抵償之。  │                                籍之成年男子連帶沒                                                                                    如全部或一部不能
├──┼─────┼────────┼─────────┤
│五  │如事實欄一│甲○○販賣第一級│未扣案門號00000000│
│    │(三)(3)      │毒品，累犯，處有│23號行動電話壹支（│
│    │          │期徒刑拾伍年肆月│含SIM卡壹張）沒收 │
│    │          │。              │，如全部或一部不能│
│    │          │                │沒收時，追徵其價額│
│    │          │                │或以其財產抵償之。│
│    │          │                │未扣案販賣第一級毒│
│    │          │                │品海洛因所得新臺幣│
│    │          │                │伍佰元沒收，如全部│
│    │          │                │或一部不能沒收時，│
│    │          │                │以其財產抵償之。  │                                籍之成年男子連帶沒                                                                                    如全部或一部不能
├──┼─────┼────────┼─────────┤
│六  │如事實欄一│甲○○販賣第一級│未扣案門號00000000│
│    │(四)(1)      │毒品，累犯，處有│23號行動電話壹支（│
│    │          │期徒刑拾伍年陸月│含SIM卡壹張）沒收 │
│    │          │。              │，如全部或一部不能│
│    │          │                │沒收時，追徵其價額│
│    │          │                │或以其財產抵償之。│
│    │          │                │未扣案販賣第一級毒│
│    │          │                │品海洛因所得新臺幣│
│    │          │                │壹仟元沒收，如全部│
│    │          │                │或一部不能沒收時，│
│    │          │                │以其財產抵償之。  │                                籍之成年男子連帶沒                                                                                    如全部或一部不能
├──┼─────┼────────┼─────────┤
│七  │如事實欄一│甲○○販賣第一級│未扣案門號00000000│
│    │(四)(2)      │毒品，累犯，處有│23號行動電話壹支（│
│    │          │期徒刑拾伍年陸月│含SIM卡壹張）沒收 │
│    │          │。              │，如全部或一部不能│
│    │          │                │沒收時，追徵其價額│
│    │          │                │或以其財產抵償之。│
│    │          │                │未扣案販賣第一級毒│
│    │          │                │品海洛因所得新臺幣│
│    │          │                │壹仟元沒收，如全部│
│    │          │                │或一部不能沒收時，│
│    │          │                │以其財產抵償之。  │                                籍之成年男子連帶沒                                                                                    如全部或一部不能
├──┼─────┼────────┼─────────┤
│八  │如事實欄一│甲○○販賣第一級│未扣案門號00000000│
│    │(四)(3)      │毒品，累犯，處有│23號行動電話壹支（│
│    │          │期徒刑拾伍年陸月│含SIM卡壹張）沒收 │
│    │          │。              │，如全部或一部不能│
│    │          │                │沒收時，追徵其價額│
│    │          │                │或以其財產抵償之。│
│    │          │                │未扣案販賣第一級毒│
│    │          │                │品海洛因所得新臺幣│
│    │          │                │壹仟元沒收，如全部│
│    │          │                │或一部不能沒收時，│
│    │          │                │以其財產抵償之。  │                                籍之成年男子連帶沒                                                                                    如全部或一部不能
├──┼─────┼────────┼─────────┤
│九  │如事實欄一│甲○○販賣第一級│未扣案門號00000000│
│    │(四)(4)      │毒品，累犯，處有│23號行動電話壹支（│
│    │          │期徒刑拾伍年陸月│含SIM卡壹張）沒收 │
│    │          │。              │，如全部或一部不能│
│    │          │                │沒收時，追徵其價額│
│    │          │                │或以其財產抵償之。│
│    │          │                │未扣案販賣第一毒品│                  │                │一級毒品海洛因所得│
│    │          │                │海洛因所得新臺幣壹│
│    │          │                │仟元沒收，如全部或│
│    │          │                │一部不能沒收時，以│
│    │          │                │其財產抵償之。    │
└──┴─────┴────────┴─────────┘

司法院資訊處製作；財團法人民間司法改革基金會備份。
